Inventaris van het archief van de Federatie van Verenigingen van Bergcultuurondernemingen (FEDERABO) en haar Leden, 1913-1981
Nationaal Archief, Den Haag
- DOCUMENTATIE, C
  - ALGEMEEN, 1
    - Chronologische catalogus op de rapporten uitgebracht door de Rubber-Stichting., 551
      Niet volledig.
    - Systematische catalogus op de documentatie., 552
    - Commissie voor arbeidsaangelegenheden en voorlopige en definitieve rehabilitatieregeling S.l.: De Ondernemersraad voor Indonesië., (1950); 553
    - Coolhaas, C. Eenige gegevens omtrent het Proefstation Midden- en Oost-Java sedert 1 maart 1942 Batavia: s.n., 1946; 554
    - Coolhaas, C. Plantteeltkundige vraagstukken in verband met het herstel van landbouwbedrijven Wageningen: Veenman., 1948; 555
    - De ramp in Indie S.l.: s.n., 1946; 556
    - Engelbrecht, W.A. De Nederlandsch-Indische Wetboeken Leiden: Sijthof., 1940; 557
    - Het proefstation der CPV en de nieuwe tijd Bogor: Centrale vereniging tot beheer van proefstations voor de overjarige cultures in Nederlands-Indië., 1950; 558
    - Indie in de laatste 50 jaren S.l.: s.n., (1951); 559
    - Jaarverslagen Batavia e.a.: Centrale vereniging tot beheer van proefstations voor de overjarige cultures in Nederlands-Indië en daaronder ressorterende proefstations., 1934-1953; 560
    - Kruithof, A. Ontwikkelingen en plannen op landbouwgebied in de Maleische gebied Batavia: Kolff., (1947); 561
    - Leniger, H.A. Beschouwingen over de verhouding tusschen ondernemingen en proefstations en over de taak en de organisatie van de proefstations Bogor: s.n., 1945; 562
    - Ontwerp-begrotingen en ontwerp-werkplannnen Batavia: Centrale vereniging tot beheer van proefstations voor de overjarige cultures in Nederlands-Indië., 1947-1958; 563
    - Ontwerp-werkplannen Batavia: Centrale vereniging tot beheer van proefstations voor de overjarige cultures in Nederlands-Indië., 563
    - Paauw, D.S. Economic progress in Southeast Asia Connecticut: Yale University. Southeast Asia studies reprint series no. 3, 1964; 564
    - Pelzer, K.J. Indonesië: The agricultural foundation. Connecticut: Yale University. Southeast Asia studies reprint series no. 2, 1964; 565
    - Regeling arbeidsverhoudingen oorlogslachtoffers S.l.: De Ondememersraad voor Nederlandsch-Indie., (1950); 566
    - Veen, R. van der Studiereis door Centraal- en Oost-Afrika, october-december 1938 S.l.: Centrale Vereeniging tot beheer van proefstations voor de overjarige cultures in Nederlands-indië., (1939); 567
    - Verslag over de werking van de crisis-cultuurordonnanties gedurende het tijdvak mei 1933 t/m dec. 1938 Batavia: Crisis Cultuur Centrales., 1940; 568
      Zie ook inv.nrs. 92-96.
    - Vertrouwelijke mededelingen van het proefstation West-Java Batavia: Centrale vereniging tot beheer van proefstations voor de overjarige cultures in Nederlands-Indië., 1939-1940 Nrs. 8, 10 en 11; 569
    - Viermaandelijkse verslagen Batavia: Centrale vereniging tot beheer van proefstations voor de overjarige cultures in Nederlands-indië en daaronder ressorterende proefstations., 1933-1938; 570
    - Idem, 571
    - Vollema, J.S. Verslag over een studiereis naar het Maleische schiereiland en Sumatra's oostkust in november en december 1935 Bogor: Proefstation West-Java., 1936; 572
    - Voorlopige en definitieve rehabilitatieregeling S.l.: De Ondernemersraad voor Indonesië., (1950); 553
    - Willner, A.R. The adaption of peasants to conditions of factory labor; A case study in Java. Southeast Asia studies reprint series no. 4 Connecticut: Yale University., 1964; 573
    - Verkum, H.D. van Het Algemeen Waterreglement Cheribon: Kolff., (1937); 574
    - Zwet, A.J. van Geschiedenis van den proeftuin 'Cinchona' in den bezettingstijd Bandoeng: s.n., 1946; 575
  - RUBBER, 2
    - Ament, C.C. Explanation of the alterations in the estate rubber export enactment Batavia: Ruygrok., (1938); 576
    - Ament, C.C. Proeve van een handleiding bij de toepassing en aanvulling van de ondernemings-rubberuitvoerverordening Batavia, Ruygrok., (1938); 577
    - Ament, C.C. Toelichting op de ondernemings-rubberrestrictiewetgeving 1939-1944 Batavia: Algemeen Landbouw Syndicaat., 578
    - Ament, C.C. Toelichting op de wijziging en aanvulling van de ondernemings-rubber uitvoerverordening Batavia: Ruygrok, (1938); 579
    - Berichten uit de Indonesiche, Republikeinse, Indonesiche niet-republikeinse en Chinese pers Medan: AVROS., 1948-1949; 580
    - Brochures London: British Rubber Development Board. Nrs. 1 t/m 121, 1949-1961; 581
    - Idem, 582
    - Ibidem, 583
    - Brochures London: Britisch Rubber Producers Research Association. Nrs. 1 t/m 3f, 1947-1962; 584
    - Brochures Washington: Natural Rubber Bureau, Nrs. 1 t/m 11, (1949-1952); 585
    - Bruggeman, F.J. Analyse van de kwantitatieve kwaliteitsverdeling en bestemming van de uit Indonesië geëxporteerde rubber in de jaren 1950 en 1951 S.l.: Iniro., (1953); 586
    - Communications en Mededelingen Delft: Rubber-Stichting. Nrs. 1 t/m 330., 1937-1958; 587
      Zie ook inv.nr. 607.
    - Idem, 588
    - Handleiding voor de rubberbereiding S.l.: CPV en AVROS., 1948; 589
    - Jonge, W.J. de Enkele mededelingen inzake de rubberrestrictie Batavia: De Unie., 1934; 590
    - Jonge, W.J. de en C.C. Ament Proeve van een handleiding bij de toepassing van de wijziging van de ondernemings-rubberuitvoerverordening Batavia: Ruygrok, s.a., 591
    - Mededelingen Bogor: Nederlandsch-Indisch instituut voor rubberonderzoek. Nrs. 1 t/m 126., 1948-1958; 592
    - Idem, 593
    - Mededelingen Delft: Rubber-Stichting. Nrs. 1 t/m 330., 1937-1958; ---
      In inv.nrs. 587 en 588.
    - Monthly Review of Data London: Secretariaat of the International Rubber Study Group., 1954-1958; 594
    - Nota betreffende het rubbervraagstuk met quotaplan Amsterdam: Het bestuur der vereeniging van rubberproducenten tot regeling der productie., 1931; 595
    - Nota's Bogor: Nederlandsch-Indisch Instituut voor rubberonderzoek., 1947-1956; 596
    - Idem, 597
    - Ibidem, 598
    - Ontstaan en ontwikkeling van de Hevea-Rubbercultuur in Zuid-Oost Azië S.l.: s.n., (1936); 599
    - Overzichten van het verbruik der voor net restrictiejaar 1934 en 1935 verleende licenties voor ondernemingsrubber S.l: Licentiebureau voor den Rubberexport., (1935-1936); 600
    - Overzichten van Perspublicaties Medan: AVROS., 1952-1958; 601
    - Idem, 602
    - Ibidem, 603
    - Progress Report of the Director of research London: The British Rubber Producers research Association., 1940-1960; 604
    - Idem, 605
    - Publicaties Bogor en Djakarta: Iniro. Nrs. 1 t/m 8., (1948-1955); 606
    - Publicaties Delft: Rubber-Stichting. Nrs. 5001 t/m 5092 en 10.001 t/m 10.033., 1953-1956; 607
      Zie ook inv.nrs, 587 en 588.
    - Publicaties London: British Standards Institution., 1917-1954; 608
    - Publicaties London: The British Rubber Producers research Association. Nrs. 1 t/m 385., 1940-1960; 609
    - Idem, 610
    - Ibidem, 611
    - Ibidem, 612
    - Publicaties London: The Natural Rubber Producers research Association. Nrs. 386 t/m 535., 1960-1966; 613
    - Idem, 614
    - Publicaties Paris: Institut Francais du Caoutchouc. Nrs. 1 t/m 50., 1937-1945; 615
    - Rapporten Bogor: The Seiboe Sikenzjio, Gomoe Kenkjoe Boe. Nrs. 1 t/m 27., z.d; 616
    - Rubber Digest London: Secretariaat of the International Rubber Study Group., 1954-1958; 617
    - Rubber-News from Indonesia and abroad Bogor: Iniro. Nrs. 1 t/m 202., 1951-1960; 618
    - Idem, 619
    - Rubber News Sheet London: Secretariaat of the International Rubber Study Group., 1952-1958; 620
    - Rubber regulation, legislation and rules London: The Rubber Growers Association., 1934; 621
    - Rubber Restriction in Netherlands India Batavia: Algemeen Landbouw Syndicaat., 1934, 1936 en 1939; 622
    - Teksten van verordeningen, besluiten, ordonnantiën met betrekking tot de rubberrestrictie en rubberuitvoer Batavia: Departement van Economische Zaken., 1937-1939; 623
    - Uit de Geschiedenis van de Rubber G. van Iterson jr., P.J.H. van Ginneken, R Houwink e.a. S.l.: Rubber-Stichting. s.a., 624
    - Uiteenzettingen der Regeering in den Volksraad betreffende de werking van de rubberrestrictie gedurende het eerste restrictiejaar Batavia: Landsdrukkerij., 1935; 625
    - Uitgaven in het Duits. Nrs. 1 t/m 42., 626
      Lijst van aanwezige uitgaven bevindt zich in de omslag.
    - Uitgaven in het Engels. Nrs. 1 t/m 94., 627
    - Idem, 628
    - Uitgaven in het Frans. Nrs. 1 t/m 65., 629
    - Uitgaven in het Nederlands. Nrs. 1 t/m 85., 630
    - Verslagen van tentoonstellingen en symposia Delft: Rubber-Stichting., 1953-1955; 631
    - Idem, 632
    - Wester, D.H. Over Rubber en de Rubber-Stichting S.l.: Rubber-Stichting. s.a., 633
    - Survey of Press Reports Medan: Sumatra Planters Association., 1958-1961; 634
  - THEE, 3
    - Hulzen, G.J. van. A.B.C. van de Thee. Amsterdam: Het Theebureau voor Nederland., 1957; 635
    - Huxley, G. The consumption of tea. London: Skinner., (1949); 636
    - Jaarverslag van de Stichting Thee Advies Bureau, 1948. Amsterdam: s.n., (1949); 637
    - Jaarverslagen van de Commissie inzake de Nederlandsch-Indische Theepropaganda, 1937-1938 Batavia: Kon. drukkerij "De Unië., 1938-1939; 638
    - Jaarverslagen van The International Tea Market Expension Board, 1936-1939 en 1946-1951 London: Whitehead Morris., 1937-1940 1947-1952; 639
    - Jonge, W.J. de en W.J.P. van Waning De behandeling van de Theerestrictie in den Volksraad S.l.: Het Algemeen Landbouw Syndicaat., (1935); 640
    - Kramer, F. Toelichting op de Theerestrictie-ordonnantie 1938 en Theerestrictieverordening 1938 Batavia: Algemeen Landbouw Syndicaat., 641
    - Lancaster, O. The story of Tea London: Benson., 1946; 642
    - Leniger, H.A. en A.F. Schorel Beschouwing over de relatieve rendabiliteit van thee-ondernemingen op Java Bogor: s.n., 1945; 643
    - Meister, T.A. Handleiding bij de toepassing der Theerestrictie-maatregelen S.l.: Algemeen Landbouw Syndicaat., (1933); 644
    - Schorel, A.F. De kwaliteit van het produkt als factor bij de theeselectie S.l.: s.n., s.a., 645
    - Tekst van de voornaamste besluiten en voorschriften ter uitvoering van de Theerestrictie-verordening 1938 Batavia: Landsdrukkerij., 646
    - Theecampagne 1935 Amsterdam: Arc's., 647
    - Verslagen over de werking der Theerestrictie gedurende het tweede tot en met het zesde restrictiejaar (1934-1939) Batavia: Landsdrukkerij., 1936-1939; 648
    - Verslagen van de International Tea Committee, July 1933 - maart 1949 London: Whitehead Morris., (1935-1950); 649